# 出口业务产生的预扣税如何处理？

提问人：Zjx111111 时间：2022-08-19 10:15:01
陈版主好！
我司有出口业务，其中有一个国家在出口业务结算时会扣留一定比例的税费，例如合同签订金额和报关都是 100 万（需保持一致），结算时扣除 5 万，即最终收款 95 万。根据合同和报关，确认的含税收入和应收都是 100 万，但收款 95 万，请问这 5 万的税费和应收余额该如何处理？以前的应收账款都还没处理掉，已全额提了坏账，现在又有新的业务产生。请不吝赐教，谢谢！

回答人：chenyiwei
如果扣除的税费是对应于进口国的预提所得税，则可按 100 确认收入， 5 确认为所得税费用。
如果是其他税费，则根据具体情况分别处理，例如要考虑依据进口国的相关税法规定，本企业（出口商）是否应为该税费的纳税人；还是应由进口商纳税，本企业通过价格折让的方式承担该部分税费。前者确认为本企业的税费及附加；后者则冲减本企业的收入。